# [ 求助 ] 求助陈版及各位老师，关于子公司注销清算在现金流量表的列示

提问人：小学 鸡ssy 时间：2021-06-24 09:33:07
各位老师好，
请教：《中审众环研究 2020 年》的问题5-2-7（注销清算子公司的现金流量表问题）的解答（ 2 ）的情形是不是属于吸收合并？
【解答（ 2 ）如下：如果采用注销子公司后将其原有资产、负债、人员、业务均并入母公司（或母公
司所控制的其他子公司）继续经营的方式，则母公司可控制的经济资源并未发生变化，不属
于“处置子公司”。】
非常感谢！

回答人：chenyiwei
类似于吸收合并。其中，如果并入其他子公司的，则对于接收方而言按同一控制下合并处理。